【裁判字號】    98,易,450
【裁判日期】    981225
【裁判案由】    竊盜等
【裁判全文】
臺灣桃園地方法院刑事判決               98年度易字第450號
公  訴  人  臺灣桃園地方法院檢察署檢察官
被      告  乙○○
上列被告因竊盜等案件，經檢察官提起公訴（97年度偵字第
21903號），本院判決如下：
    主  文
乙○○竊盜，處拘役肆拾日，如易科罰金，以新臺幣壹仟元折算
壹日；又意圖為自己不法之所有，以不正方法由自動付款設備取
得他人之物，處拘役肆拾日，如易科罰金，以新臺幣壹仟元折算
壹日。應執行拘役柒拾日，如易科罰金，以新臺幣壹仟元折算壹
日。
    事  實
一、乙○○曾於甲○○任職之統一企業股份有限公司統一麵包中
    壢總廠擔任員工內務櫃管理人，且與甲○○原為朋友關係，
    得知甲○○所有中華郵政股份有限公司帳號00000000000000
    號帳戶之提款卡置放在其個人之員工內務櫃後，竟意圖為自
    己不法之所有，基於竊盜之犯意，於民國97年7月5日晚上9
    時57分許至翌日上午7時37分許之間，在桃園縣中壢市○○
    路15號統一麵包中壢總廠內，利用向不知情之公司安全衛生
    幹事丙○○索取員工內務櫃鑰匙之機會，以鑰匙開啟甲○○
    所使用之員工內務櫃，竊取前開提款卡得手，又向甲○○誆
    稱要借用前開帳戶及提款密碼，供其弟媳婦匯款，而得知前
    開提款卡之密碼後，復另行起意，並意圖為自己不法之所有
    ，基於以不正方法由自動付款設備取得他人之物之犯意，於
    97年7月6日上午8時許，在桃園縣中壢市○○○街56之1號前
    ，將前開提款卡、上載提款密碼之紙條交付予不知情之友人
    黃正漳（業經檢察官為不起訴處分確定）並委託代為提款，
    黃正漳旋即前往桃園縣中壢市○○街25號中華郵政股份有限
    公司中壢內壢郵局，將前開提款卡插入該郵局所設之自動櫃
    員機，並接續4次輸入前開密碼，使該自動櫃員機辨識系統
    對真正持卡人之識別陷於錯誤，誤以為黃正漳係有權提領款
    項之人，而接續4次如數各交付其所提領之新臺幣（下同）1
    千元、2萬元、3千元、1千元，黃正漳領得前開款項後，即
    返回上址將前開提款卡、上載提款密碼之紙條、領得金額全
    數交付予乙○○，乙○○藉此不正方法由前開自動付款設備
    共取得2萬5千元，嗣經警調閱自動櫃員機監視錄影畫面始循
    線查獲上情。
二、案經桃園縣政府警察局中壢分局報請臺灣桃園地方法院檢察
    署檢察官偵查起訴。
    理  由
一、按被告以外之人於偵查中向檢察官所為之陳述，除顯有不可
    信之情況者外，得為證據，刑事訴訟法第159條之1第2項定
    有明文。此乃因檢察官訊問證人、鑑定人等被告以外之人時
    ，均能遵守法律規定而不致違法取供，並令具結，可信性極
    高，為兼顧理論與實務而設。故被告如主張證人於偵查中所
    為證言有顯不可信之例外情形者，當負舉證責任，否則，被
    告以外之人向檢察官所為之陳述，無庸另為證明，原則上本
    得作為認定被告犯罪之證據。查證人甲○○於偵查中經具結
    後向檢察官所為之陳述，被告並未指出且證明該證人之證言
    有何顯不可信之情況，依前開規定，自不因係傳聞而無證據
    能力。
二、證人黃正漳於警詢中之證述，雖屬傳聞證據，惟本院於準備
    程序時提示前開證人之警詢筆錄徵詢被告乙○○之意見，其
    表示放棄對質詰問權且同意作為證據使用（見本院卷第41頁
    ），又未於言詞辯論終結前聲明異議，本院審酌前開筆錄作
    成時，較無人情施壓或干擾，亦無不當取供之情形，認為以
    之作為本案之證據洵屬適當，是前開警詢之證述，依刑事訴
    訟法第159條之5第1項規定，有證據能力。
三、關於違法由自動付款設備取得他人財物之犯罪事實部分：
    就違法由自動付款設備取得他人財物之犯罪事實，業據被告
    坦承不諱（見本院易字卷第40-41頁、第104頁背面），復經
    證人甲○○、黃正漳分別於檢察官偵查及警詢中陳述無訛（
    見偵卷第12-14、32頁），並有自動櫃員機監視錄影畫面翻
    拍照片（見偵卷第21頁）、甲○○所有存摺之內容明細（見
    偵卷第25-26頁）在卷為憑，足認被告之自白與事實相符，
    堪以採信，可見其確於上揭時、地，利用不知情之黃正漳，
    透過操作自動櫃員機，輸入上開密碼，接續詐領甲○○所有
    上開帳戶內之存款共2萬5千元，此部分事證明確。
四、關於竊盜之犯罪事實部分：
    訊據被告固坦承非法占有上開提款卡等情（見本院易字卷第
    40頁），惟矢口否認有何此部分竊盜犯行，辯稱：因伊曾與
    甲○○有職場人際關係之摩擦，伊係一時氣憤才將甲○○掉
    落在伊住處之上開提款卡侵吞入己，非以鑰匙開啟甲○○所
    使用之員工內務櫃竊取得來云云。經查：公司員工內務櫃之
    鑰匙有2把，分別交由員工個人及安全衛生幹事丙○○各保
    管1把，且被告係員工內務櫃管理人，負責員工內務櫃之管
    理，並會向丙○○索取所有員工內務櫃之鑰匙等情，業經證
    人丙○○於本院審理時證述詳盡（見本院易字卷第74頁背面
    ），且甲○○向來將上開提款卡置放在其個人之員工內務櫃
    ，未曾攜帶前往被告住處，無從掉落該處，迄於97年7月7日
    始發現失竊等情，復經證人甲○○於檢察官偵查、本院準備
    程序時陳述綦詳（見偵卷第34頁、本院易字卷第52頁）。再
    參以被告於97年7月間之上下班打卡單，顯示其於甲○○發
    現上開提款卡失竊前之97年7月5日晚上9時57分許至翌日上
    午7時37分許間，確係在公司而得以接觸甲○○置放上開提
    款卡之員工內務櫃（見本院審易字卷第36頁），況甲○○發
    現上開提款卡失竊時，察看其員工置物櫃發現有遭他人以鑰
    匙強力扭轉鎖頭之情形，亦經證人甲○○於檢察官偵查時證
    述明確（見偵卷第35頁），益見被告有利用職務之便，以鑰
    匙開啟甲○○所使用之員工內務櫃，竊取上開提款卡之行為
    ，彰彰明甚，是被告辯稱係侵占甲○○遺失之上開提款卡云
    云，要屬事後臨訟畏罪圖卸之詞，自不可採。綜合上述證據
    及論述，足認被告確於上揭時、地，以上述手法竊取上開提
    款卡，此部分事證亦臻明確。
五、核被告所為，係犯刑法第320條第1項之竊盜罪、同法第339
    條之2第1項之違法由自動付款設備取得他人之物罪。被告利
    用不知情之黃正漳，透過操作自動櫃員機，輸入上開提款卡
    之密碼，以不正方法詐領甲○○所有上開帳戶內之存款，係
    間接正犯。被告所犯前開2罪間，犯意各別，行為互殊，應
    予分論併罰。爰審酌被告正值壯年，卻不循正途獲取財物，
    前又有贓物、侵占、詐欺之前科素行，有臺灣高等法院被告
    前案紀錄表可稽，不知警惕而再犯財產犯罪，原不宜寬縱，
    惟念其犯後尚能坦承違法由自動付款設備取得他人之物該部
    犯行，並已全數返還詐領之金額，有本院準備程序筆錄、匯
    款單據在卷可佐（見本院卷第85、91頁），及斟酌被告犯罪
    之目的、手段、智識程度等一切情狀，分別量處如主文所示
    之刑，均予諭知易科罰金之折算標準，並定其應執行刑及諭
    知易科罰金之折算標準。
據上論斷，應依刑事訴訟法第299條第1項前段，刑法第320條第1
項、第339條之2第1項、第41條第1項前段、第51條第6款，刑法
施行法第1條之1第1項、第2項，判決如主文。
本案經檢察官蔡奇曉到庭執行職務。
中    華    民    國    98    年    12    月    25    日
                  刑事第一庭  審判長法  官  曾家貽
                                    法  官  鄭吉雄
                                    法  官  俞力華
以上正本證明與原本無異。
如不服本判決應於收受判決後10日內向本院提出上訴書狀，並應
敘述具體理由。其未敘述上訴理由者，應於上訴期間屆滿後20日
內向本院補提理由書( 均須按他造當事人之人數附繕本) 「切勿
逕送上級法院」。
                                    書記官  資念婷
中    華    民    國    98    年    12    月    28    日
附錄本案論罪科刑法條
中華民國刑法第320條
（普通竊盜罪、竊佔罪）
意圖為自己或第三人不法之所有，而竊取他人之動產者，為竊盜
罪，處5年以下有期徒刑、拘役或500元以下罰金。
意圖為自己或第三人不法之利益，而竊佔他人之不動產者，依前
項之規定處斷。
前2項之未遂犯罰之。
中華民國刑法第339條之2
（違法由自動付款設備取得他人之物之處罰）
意圖為自己或第三人不法之所有，以不正方法由自動付款設備取
得他人之物者，處3年以下有期徒刑、拘役或1萬元以下罰金。
以前項方法得財產上不法之利益或使第三人得之者，亦同。

司法院資訊處製作；財團法人民間司法改革基金會備份。
